# 收购境外子公司的会计处理~

提问人：zico9999 时间：2012-05-14 21:41:05
陈版：我公司通过香港子公司，收购另一国家一个公司的80%股权，该公司原来由澳洲公司作为大股东，执行的是澳洲的会计准则，请问，境内公司在完成上述收购以后，是否可以更改该公司的会计核算准则~~另外，由于只是收购股权，原来该公司的账务需要延续，请问如果调整为按照CAS记账，是否有难度？？

回答人：chenyiwei
境外子公司的会计核算，如果境外所在地的法律法规有规定的，应遵循当地法律法规的规定。只有当该企业完全没有向所在国主管当局报送财务信息的义务（估计可能性较小，至少向税务机关纳税申报肯定是需要的），在当地也没有其他信息使用人（包括银行等），即该公司的财务信息完全仅供国内使用的情况下，才能要求其转换会计核算模式到中国准则。其他情况下，还是建议按照当地法律法规规定的会计框架进行核算和编制报表，同时转换出一份按中国准则编制的财务报表，连同母公司编制合并报表时所需要的其他基础数据，一并提供给国内使用。

提问人：zico9999 时间：2012-05-15 08:24:57
实际情况，当地政府可能连会计准则都没有，该公司原先就是按照澳洲的准则在做账的，请教下，我们该如何处理？？

回答人：chenyiwei
如果当地政府对企业法定财务报表应遵循的报告框架无规定，该公司以往一直遵循股东的财务报告框架作为其自己的框架，则也可以由公司董事会作出决议后改用母公司的核算体系，但应确保变更后的框架被信息使用者接受。

提问人：五老峰 时间：2013-02-18 15:28:37
陈老师，如果在境外设立的一家子公司，规模很小，只有少数费用（包括工资和租赁费等）。企业想直接按国内的会计准则设置账套，供国内会计师事务所审计并提供母公司作合并报表用，不用对境外该子公司单独出具审计报告。 如果境外地管理部门需要提供会计报表，就另外再用相关原始凭证睥复印件再做境外公司的账务。 境内的会计师能否对该子公司按境内会计准则进行账务处理的账套直接进行审计并用于母公司合并报表用呢？ 该境内母公司将来有IPO上市的打算，这在将来的IPO审计中会不会存在一些法律问题呢？

回答人：chenyiwei
如果该境外子公司按境内会计准则编制的财务资料并不在其东道国使用，则我理解这样处理也是可以的，并不与东道国的法律规定冲突。